lt-LT: Gelinio vaško skaidrumo lygis: Skaidrus; Visiškai skaidrus; Pieniškas; Neskaidrus; Šiek tiek drumstas; Pusiau skaidrus; Kita
bg-BG: Ниво на прозрачност на гел восъка: Прозрачен; Кристално прозрачен; Млечен; Непрозрачен; Леко мътен; Полупрозрачен; Друго
fi: Geelivahan läpinäkyvyystaso: Läpinäkyvä; Kristallinkirkas; Maitomainen; Läpinäkymätön; Hieman samea; Puoliläpinäkyvä; Muu
en: Gel wax transparency level: Clear; Crystal clear; Milky; Opaque; Slightly hazy; Translucent; Other
sk-SK: Úroveň priehľadnosti gélového vosku: Číry; Krištáľovo číry; Mliečny; Nepriehľadný; Mierne zakalený; Priesvitný; Iný
tr: Jel mum şeffaflık seviyesi: Transparan; Kristal transparan; Sütlü; Opak; Hafif puslu; Yarı saydam; Diğer
sl-SI: Stopnja prosojnosti voska iz gela: Prozorna; Kristalno prozorna; Mlečna; Neprosojna; Rahlo motna; Polprosojna; Drugo
it: Livello di trasparenza della cera gel: Trasparente; Cristallino; Lattiginoso; Opaco; Leggermente torbido; Traslucido; Altro
el: Επίπεδο διαφάνειας κεριού σε μορφή τζελ: Διάφανο; Κρυστάλλινα διάφανο; Γαλακτώδες; Αδιαφανές; Ελαφρώς θολό; Ημιδιαφανές; Άλλο
hr-HR: Razina prozirnosti gel voska: Prozirno; Kristalno prozirno; Mliječno; Neprozirno; Blago zamućeno; Poluprozirno; Ostalo
ja: ジェルワックスの透明度レベル: 透明; クリスタルクリア; 乳白色; 不透明; 微濁; 半透明; その他
ru: Уровень прозрачности гелевого воска: Прозрачный; Кристально чистый; Молочный; Непрозрачный; Слегка мутный; Полупрозрачный; Другое
da: Gennemsigtighedsniveauet for gelvoks: Gennemsigtig; Krystalklar; Mælkehvid; Uigennemsigtig; Let tåget; Gennemskinnelig; Andet
hu: Gélviasz átlátszósági szintje: Átlátszó; Kristálytiszta; Tejszerű; Átlátszatlan; Enyhén zavaros; Áttetsző; Egyéb
zh-TW: 凝膠蠟透明度等級: 透明; 晶瑩剔透; 乳白色; 不透明; 微霧; 半透明; 其他
ko: 젤 왁스 투명도: 투명색; 크리스털 투명색; 유백색; 불투명; 약간 흐릿함; 반투명; 기타
fr: Niveau de transparence de la cire gel: Transparent; Parfaitement transparent; Laiteux; Opaque; Légèrement trouble; Translucide; Autre
th: ระดับความโปร่งใสของเจลแว็กซ์: โปร่งใส; โปร่งใสเหมือนคริสตัล; สีน้ำนม; ทึบแสง; ขุ่นเล็กน้อย; โปร่งแสง; อื่นๆ
de: Transparenzgrad des Gelwachses: Transparent; Kristallklar; Milchig; Opak; Leicht trüb; Transluzent; Sonstige
sv: Gelvaxets transparensnivå: Genomskinlig; Kristallklar; Mjölkig; Opak; Lätt grumlig; Halvgenomskinlig; Övrigt
pt-PT: nível de transparência da cera em gel: Transparente; Cristalino; Leitoso; Opaco; Ligeiramente turvo; Translúcido; Outro
vi: Độ trong suốt của sáp gel: Trong suốt; Trong vắt; Trắng sữa; Đục; Hơi mờ; Bán trong suốt; Khác
zh-CN: 凝胶蜡透明度等级: 透明; 晶莹剔透; 乳白色; 不透明; 略带朦胧; 半透明; 其他
cs: Stupeň průhlednosti gelového vosku: Průhledné; Křišťálově čiré; Mléčné; Neprůhledné; Mírně zakalené; Průsvitné; Ostatní
es: Nivel de transparencia de la cera en gel: Transparente; Completamente transparente; Lechoso; Opaco; Ligeramente nublado; Translúcido; Otro
ro-RO: Nivelul de transparență al cerii gel: Incolor; Transparent cristal; Lăptos; Opac; Ușor tulbure; Translucid; Altele
pl: Poziom przezroczystości wosku żelowego: Przezroczysty; Krystalicznie czysty; Mleczny; Kryjący; Lekko mętny; Półprzezroczysty; Inny
nl: Transparantieniveau van gelwas: Transparant; Kristalhelder; Melkachtig; Opaak; Licht troebel; Doorschijnend; Overig
nb: Gjennomsiktighetsnivå for gelvoks: Gjennomsiktig; Krystallklar; Melkehvit; Ugjennomsiktig; Lett sløret; Gjennomskinnelig; Annet
pt-BR: Nível de transparência da cera em gel: Transparente; Cristalino; Leitoso; Opaco; Levemente nebuloso; Translúcido; Outro